Minutes et répertoires du notaire Pierre LIÉNARD, 1er juillet 1777 - 28 janvier 1814 (étude XII)
Archives nationales
- Répertoire(s) de Pierre LIÉNARD, 1er juillet 1777 - 29 février 1816; MC/RE/XII/11/A - MC/RE/XII/14
  - Répertoire. 1783, 1er juillet - 1790, 1er juillet 1783 - 1790; MC/RE/XII/11/B
    - Contrat de mariage entre Augustin Charles Arrachart et Madelaine Geneviève Delavertu, 20 août 1790
      contrat de mariage; Arrachart, Augustin-Charles; Delavertu, Madeleine-Geneviève
    - Testament déposé de Monsieur Jubin, 22 août 1790
    - Inventaire après décès de Jean Fourcault de Pavant, 27 août 1790
      inventaire après décès; Fourcault de Pavant, Jean
    - Inventaire après décès de Antoine Charles Prévost, 30 août 1790
      inventaire après décès; Prevost, Antoine-Charles
    - Notoriété de Nicolas Eustache Le Porquier, 30 août 1790
      notoriété; Le Porquier, Nicolas-Eustache
    - Contrat de mariage entre Aimable Pierre Albert de Bérulle et Anne Marie Françoise Levavasseur d'Hérouville, 2 septembre 1790
      contrat de mariage; Berulle, Aimable-Pierre-Albert de; Levavasseur d'Hérouville, Anne-Marie-Françoise
    - Notoriété concernant le sieur Gasselin, 11 septembre 1790
      notoriété; Gasselin (sieur)
    - Contrat de mariage entre Nicolas Ozanne et Marguerite Barbe Bunouf, 16 septembre 1790
      contrat de mariage; Ozanne, Nicolas; Bunouf, Marguerite-Barbe
    - Inventaire après décès de Barbe Elisabeth Coquelin femme Lamarre, 22 septembre 1790
      inventaire après décès; Coquelin, Barbe-Elisabeth; Lamarre
    - Inventaire après décès de Marie Anne Du Bray femme Thibault, 29 septembre 1790
      inventaire après décès; Du Bray, Marie-Anne; Thibault
    - Contrat de mariage entre Pierre Fauvet et Marie Anne Faye, 13 octobre 1790
      contrat de mariage; Fauvet, Pierre; Faye, Marie-Anne
    - Contrat de mariage entre Jean François Bussière et Anne Philippe Mercier, 13 octobre 1790
      contrat de mariage; Bussiere, Jean-François; Mercier, Anne-Philippe
    - Notoriété de Marie Anne Geneviève Laistre femme Colleau, 21 octobre 1790
      notoriété; Laistre, Marie-Anne-Geneviève; Colleau (femme)
    - Notoriété de Nicolas Bailly, 13 novembre 1790
      notoriété; Bailly, Nicolas
    - Contrat de mariage entre Antoine Marie Philippes Grandjacquet et la demoiselle Rosalie Victoire Lelong, 14 novembre 1790
      contrat de mariage; Grandjacquet, Antoine-Marie-Philippes; Lelong, Rosalie-Victoire
    - Notoriété de Marie Thérèse de Guyenne, 24 novembre 1790
      notoriété; Guyenne, Marie-Thérèse de
    - Notoriété de Jean Saulnier, 26 novembre 1790
      notoriété; Saulnier, Jean
    - Notoriété de Pierre Mathieu, 13 décembre 1790
      notoriété; Mathieu, Pierre
    - Contrat de mariage entre Jean Michel Perès et Charlotte Adélaïde Laurent, 13 décembre 1790
      contrat de mariage; Peres, Jean-Michel; Laurent, Charlotte-Adélaïde
    - Inventaire après décès de Marie Toussaint femme de Michel Pieré, 20 décembre 1790
      inventaire après décès; Toussaint, Marie; Piere, Michel
  - Répertoire. 1791, 1er janvier - an XIII, pluviose, 1er janvier 1791 - 25 pluviose an XIII (14 février 1805); MC/RE/XII/12
    - Inventaire après décès de Marie-Angélique Wable épouse de Pierre Carpentier, 2 vendémiaire an IX (24 septembre 1800)
      Base Miriad 2 des inventaires après décès, 1801-1850, par Thierry Boudignon, avec le concours de Marie-France Nivet et du personnel du Minutier central, 1995-2012 (base de données migrée: voir contexte dans le Plan d’orientation général - Notaires de Paris, guides thématiques du Minutier).
      inventaire après décès; Wable, Marie-Angélique; Carpentier, Pierre
    - Inventaire après décès de Anne-Adélaïde Meunier femme de François Martin, 21 pluviose an IX (10 février 1801)
      inventaire après décès; Meunier, Anne-Adélaïde; Martin, François
    - Inventaire après décès de Anne-Geneviève Chenart, 2 ventôse an IX (21 février 1801)
      inventaire après décès; Chenart, Anne-Geneviève
    - Inventaire après décès de Pierre-François Cozette, 19 germinal an IX (9 avril 1801)
      inventaire après décès; Cozette, Pierre-François
    - Inventaire après décès de Jeanne Duchiron femme Gadet, 14 floréal an IX (4 mai 1801)
      inventaire après décès; Duchiron, Jeanne; Gadet, M.
    - Inventaire après décès de Françoise Mosnier Thouaré, 26 floréal an IX (16 mai 1801)
      inventaire après décès; Mosnier Thouaré, Françoise
    - Inventaire après décès de Louis-Charles Dangereux, 1er prairial an IX (21 mai 1801)
      inventaire après décès; Dangereux, Louis-Charles
    - Inventaire après décès de Alexandre Huville, 12 prairial an IX (1er juin 1801)
      inventaire après décès; Huville, Alexandre
    - Inventaire après décès de Antoine Descey. Marie-Nicole-Marguerite Jolibois sa veuve, rue du Bac n°554, 16 prairial an IX (5 juin 1801)
      inventaire après décès; Bac (rue du); Descey, Antoine; Jolibois, Marie-Nicole-Marguerite
    - Inventaire après décès de Marie-Henriette Goix femme de Thomas Piron, 19 fructidor an IX (6 septembre 1801)
      inventaire après décès; Goix, Marie-Henriette; Piron, Thomas
    - Inventaire après décès de Catherine-Angélique Vavasseur femme de Charles Fleury, 23 fructidor an IX (10 septembre 1801)
      inventaire après décès; Vavasseur, Catherine-Angélique; Fleury, Charles
    - Notoriété après décès de Charles-François Gosselin, 26 fructidor an IX (13 septembre 1801)
      notoriété; Gosselin, Charles-François
    - Notoriété après décès de Antoinette-Charlotte Chenart, 28 fructidor an IX (15 septembre 1801)
      notoriété; Chenart, Antoinette-Charlotte
    - Notoriété après décès de Pierre Lejay, 17 vendémiaire an X (9 octobre 1801)
      notoriété; Lejay, Pierre
    - Notoriété après décès de Marie-Thérèse-Clotilde et Marie-Madeleine Lecadieux, 22 vendémiaire an X (14 octobre 1801)
      notoriété; Lecadieux, Marie-Thérèse-Clotilde; Lecadieux, Marie-Madeleine
    - Notoriété après décès de Madeleine Roulx, veuve de Nicolas Digard, 29 vendémiaire an X (21 octobre 1801)
      notoriété; Roulx, Madeleine; Digard, Nicolas
    - Inventaire après décès de Louise-Ursule Monnaye, veuve de Ponce Bazin, 9 brumaire an X (31 octobre 1801)
      inventaire après décès; Monnaye, Louise-Ursule; Bazin, Ponce
    - Notoriété après décès de Camille-Clotilde Lemuet, épouse Destut, 21 brumaire an X (12 novembre 1801)
      notoriété; Lemuet, Camille-Clotilde; Destut
    - Inventaire après décès de Angélique-Josephe Guilbert, épouse de André Cressend, 25 brumaire an X (16 novembre 1801)
      inventaire après décès; Guilbert, Angélique-Josephe; Cressend, André
    - Notoriété après décès de Louis Hennequin, 11 frimaire an X (2 décembre 1801)
      notoriété; Hennequin, Louis
    - Notoriété après décès de Georges Jonery, 23 frimaire an X (14 décembre 1801)
      notoriété; Jonery, Georges
    - Notoriété après décès de Jean-François Boyau, 7 nivôse an X (28 décembre 1801)
      notoriété; Boyau, Jean-François
    - Inventaire après décès de Jean-Joseph Villy, époux d'Adélaïde Grandpierre, 25 nivôse an X (15 janvier 1802)
      inventaire après décès; Villy, Jean-Joseph; Grandpierre, Adélaïde
    - Notoriété après décès de Marie Davesne, épouse de Jean-Claude Carrier, 1er pluviose an X (21 janvier 1802)
      notoriété; Davesne, Marie; Carrier, Jean-Claude
    - Inventaire après décès de Charles Josse, époux de Marie-Geneviève Fontaine, 1er pluviose an X (21 janvier 1802)
      inventaire après décès; Josse, Charles; Fontaine, Marie-Geneviève
    - Notoriété après décès de François Morverand, 3 pluviose an X (23 janvier 1802)
      notoriété; Morverand, François
    - Notoriété après décès de Anne-Renée de Frémont d'Auneuil, veuve de Paul-Maximilien Hurault de Vibraie, 18 pluviose an X (7 février 1802)
      notoriété; Frémont d'Auneuil, Anne-Renée de; Hurault de Vibraie, Paul-Maximilien
    - Inventaire après décès de Antoine-Sauveur Vol, époux de Marie-Louise Bellier, 19 pluviose an X (8 février 1802)
      inventaire après décès; Vol, Antoine-Sauveur; Bellier, Marie-Louise
    - Inventaire après décès de Claude-Louis Regnard de Barantin, 23 pluviose an X (12 février 1802)
      inventaire après décès; Regnard de Barantin, Claude-Louis
    - Inventaire après décès de Marie-Elisabeth Perrier, épouse de Pierre-Marie Langlois, 28 pluviose an X (17 février 1802)
      inventaire après décès; Perrier, Marie-Elisabeth; Langlois, Pierre-Marie
    - Inventaire après décès de Jean-Baptiste Sibille, 15 ventôse an X (6 mars 1802)
      inventaire après décès; Sibille, Jean-Baptiste
    - Inventaire après décès de Yves Dodard, 28 ventôse an X (19 mars 1802)
      inventaire après décès; Dodard, Yves
    - Inventaire après décès de Nicolas Blot, 16 germinal an X (6 avril 1802)
      inventaire après décès; Blot, Nicolas
    - Inventaire après décès de Marie-Françoise Guyot, veuve de Pierre Daube, 22 germinal an X (12 avril 1802)
      inventaire après décès; Guyot, Marie-Françoise; Daube, Pierre
    - Inventaire après décès de Marguerite-Germaine Motheré, veuve de Claude Beze, 11 floréal an X (1er mai 1802)
      inventaire après décès; Motheré, Marguerite-Germaine; Beze, Claude
    - Notoriété après décès de Aymard-Claude de Nicolaÿ, 15 prairial an X (4 juin 1802)
      notoriété; Nicolay, Aymard-Claude de
    - Inventaire après décès de Louis-Auguste Morel, 2 messidor an X (21 juin 1802)
      inventaire après décès; Morel, Louis-Auguste
    - Notoriété après décès de Pierre Binot, 4 messidor an X (23 juin 1802)
      notoriété; Binot, Pierre
    - Inventaire après décès de Angélique Vaillard, épouse de Jean-Baptiste-Marie Valenza, 13 messidor an X (2 juillet 1802)
      inventaire après décès; Vaillard, Angélique; Valenza, Jean-Baptiste-Marie
    - Inventaire après décès de Charles-Philibert Le Sire, 27 messidor an X (16 juillet 1802)
      inventaire après décès; Le Sire, Charles-Philibert
    - Notoriété après décès de François Combet, 28 messidor an X (17 juillet 1802)
      notoriété; Combet, François
    - Notoriété après décès de Marie-Thérèse Moutié, 2 thermidor an X (21 juillet 1802)
      notoriété; Moutié, Marie-Thérèse
    - Notoriété après décès de Catherine-Simone Nicolas, veuve de Louis Hennequin, 4 thermidor an X (23 juillet 1802)
      notoriété; Nicolas, Catherine-Simone; Hennequin, Louis
    - Inventaire après décès de Claude-Etienne Varney, 16 thermidor an X (4 août 1802)
      inventaire après décès; Varney, Claude-Etienne
    - Notoriété après décès de Marie-Anne Cortiny, veuve de Jean-François Lejeune, 23 thermidor an X (11 août 1802)
      notoriété; Cortiny, Marie-Anne; Lejeune, Jean-François
    - Inventaire après décès de Jean-Marie-Nicolas Parret, 30 thermidor an X (18 août 1802)
      inventaire après décès; Parret, Jean-Marie-Nicolas
    - Notoriété après décès de Elisabeth-Nicole Hogard, épouse de Edmé-Pierre Fourey, 1er fructidor an X (19 août 1802)
      notoriété; Hogard, Elisabeth-Nicole; Fourey, Edmé-Pierre
    - Inventaire après décès de François-Louis Dupressoir, 6 fructidor an X (24 août 1802)
      inventaire après décès; Dupressoir, François-Louis
    - Notoriété après décès de Anne-Joseph de Gourgue, 26 fructidor an X (13 septembre 1802)
      6 décembre 1817, procès-verbal d'enchères d'un marais, à la requête de Armand-Dominique-Ange-Louis de Gourgue, rue de la Ville l'Evêque, n° 33, RE/XII/15.
      notoriété; acte de vente; Ville-l'Evêque (rue de la); Gourgue, Anne-Joseph de; Gourgue, Armand-Dominique-Ange-Louis de
    - Inventaire après décès de Marie-Elisabeth Polion, femme de Jacques-François Leduc, 30 vendémiaire an XI (22 octobre 1802)
      inventaire après décès; Polion, Marie-Elisabeth; Leduc, Jacques-François
    - Inventaire après décès de Marie-Charlotte Lecocq, femme de François-Charles Gellée, 3 brumaire an XI (25 octobre 1802)
      inventaire après décès; Lecocq, Marie-Charlotte; Gellée, François-Charles
    - Notoriété après décès de Edmé-Nicolas Cougniasse-Desjardins, 3 brumaire an XI (25 octobre 1802)
      notoriété; Cougniasse-Desjardins, Edmé-Nicolas
    - Inventaire après décès de Louise-Angélique George, veuve de François-Claude Gineste, 6 brumaire an XI (28 octobre 1802)
      inventaire après décès; George, Louise-Angélique; Gineste, François-Claude
    - Inventaire après décès de Robert Bernays. Marie-Félicité Canivet son épouse, 14 brumaire an XI (5 novembre 1802)
      inventaire après décès; Bernays, Robert; Canivet, Marie-Félicité
    - Inventaire après décès de Elisabeth-Henriette Robert, femme de François-Paul Bradel, 17 brumaire an XI (8 novembre 1802)
      inventaire après décès; Robert, Elisabeth-Henriette; Bradel, François-Paul
    - Inventaire après décès de Jean-Baptiste Daubanton, 1er frimaire an XI (22 novembre 1802)
      inventaire après décès; Daubanton, Jean-Baptiste
    - Notoriété après décès de Marie-Charlotte Prévost, 3 frimaire an XI (24 novembre 1802)
      notoriété; Prévost, Marie-Charlotte
    - Inventaire après décès de Louis-Armand Lemoine, 18 frimaire an XI (9 décembre 1802)
      inventaire après décès; Lemoine, Louis-Armand
    - Inventaire après décès de François Fontaine et de Marie-Colombe Piou son épouse, 1er nivôse an XI (22 décembre 1802)
      inventaire après décès; Fontaine, François; Piou, Marie-Colombe
    - Notoriété après décès de Marie-Claudine-Charlotte Dubeau, veuve de Pierre-Charles Chenu, 20 nivôse an XI (10 janvier 1803)
      notoriété; Dubeau, Marie-Claudine-Charlotte; Chenu, Pierre-Charles
    - Inventaire après décès de Charles-Michel Chambon, 30 pluviose an XI (19 février 1803)
      inventaire après décès; Chambon, Charles-Michel
    - Notoriété après décès de Pierre Varrin, 3 ventôse an XI (22 février 1803)
      notoriété; Varrin, Pierre
    - Inventaire après décès de Jean-Baptiste-Nicolas Lallemand., 4 ventôse an XI (23 février 1803)
      12 octobre 1836, dépôt de pièces concernant les héritiers de Claude-Alexandre Lallemand et Jean-Baptiste-Nicolas Lallemand, RE/XII/19.
      inventaire après décès; dépôt de pièces; Lallemand, Jean-Baptiste-Nicolas; Lallemand, Claude-Alexandre
    - Notoriété après décès de Jean-Baptiste Lormand, 7 ventôse an XI (26 février 1803)
      notoriété; Lormand, Jean-Baptiste
    - Inventaire après décès de Marie-Jeanne Barbier, veuve de Claude Froment, 14 ventôse an XI (5 mars 1803)
      inventaire après décès; Barbier, Marie-Jeanne; Froment, Claude
    - Inventaire après décès de Marie Rémy, épouse de Guillaume Champagnac, 3 germinal an XI (24 mars 1803)
      inventaire après décès; Rémy, Marie; Champagnac, Guillaume
    - Inventaire après décès de Henri Grandjean, 8 germinal an XI (29 mars 1803)
      inventaire après décès; Grandjean, Henri
    - Notoriété après décès de Marguerite-Victoire Sirurguet, 17 germinal an XI (7 avril 1803)
      notoriété; Sirurguet, Marguerite-Victoire
    - Notoriété après décès de Claude-Louise Bottier, veuve de Pierre Lobinois, 12 floréal an XI (12 mai 1803)
      notoriété; Bottier, Claude-Louise; Lobinois, Pierre
    - Notoriété après décès de Louis-Henri Larcher et Marie-Marguerite Legrain, 26 floréal an XI (16 mai 1803)
      notoriété; Larcher, Louis-Henri; Legrain, Marie-Marguerite
    - Inventaire après décès de Elisabeth Thiercelin, veuve de François Villemain, 18 prairial an XI (7 juin 1803)
      inventaire après décès; Thiercelin, Elisabeth; Villemain, François
    - Inventaire après décès de Nicolas Bardot, 2 messidor an XI (21 juin 1803)
      inventaire après décès; Bardot, Nicolas
    - Notoriété après décès de Jeanne Laguerre, femme de Benoït Berger, 26 messidor an XI (15 juillet 1803)
      notoriété; Laguerre, Jeanne; Berger, Benoït
    - Notoriété après décès de Jean-Baptiste Baudin, 18 thermidor an XI (6 août 1803)
      notoriété; Baudin, Jean-Baptiste
    - Inventaire après décès de Joseph Pechoux, 5 fructidor an XI (23 août 1803)
      inventaire après décès; Pechoux, Joseph
    - Notoriété après décès de Agathe Haudierne, 7 fructidor an XI (25 août 1803)
      notoriété; Haudierne, Agathe
    - Notoriété après décès de Louis-Marie-Joseph Dardet, 28 fructidor an XI (15 septembre 1803)
      notoriété; Dardet, Louis-Marie-Joseph
    - Notoriété après décès de Louise-Catherine-Anne Veillet, veuve de Nicolas-Charles Domilliers, 27 vendémiaire an XII (20 octobre 1803)
      notoriété; Veillet, Louise-Catherine-Anne; Domilliers, Nicolas-Charles
    - Inventaire après décès de Adélaïde Saugrain, 12 brumaire an XII (4 novembre 1803)
      inventaire après décès; Saugrain, Adélaïde
    - Inventaire après décès de Anne-Marguerite Hervé, 8 frimaire an XII (30 novembre 1803)
      inventaire après décès; Hervé, Anne-Marguerite
    - Notoriété après décès de Jeanne-Marguerite Rolle, épouse de Jean-Antoine Fauquet, 15 frimaire an XII (7 décembre 1803)
      notoriété; Rolle, Jeanne-Marguerite; Fauquet, Jean-Antoine
    - Notoriété après décès de Vincent Telmont, 20 frimaire an XII (12 décembre 1803)
      notoriété; Telmont, Vincent
    - Inventaire après décès de Marie-Jeanne Levavasseur, veuve de Louis-Gaston de Lossendière et de Antoine-Maximilien d'Abos de Binanville., 24 frimaire an XII (16 décembre 1803)
      inventaire après décès; Levavasseur, Marie-Jeanne; Abos de Binanville d', Antoine-Maximilien; Lossendière, Louis-Gaston de
    - Notoriété après décès de Louis-Barthélémy Chenaux. Marie-Jeanne Moisson, sa veuve, 5 nivôse an XII (27 décembre 1803)
      notoriété; Chenaux, Louis-Barthélémy; Moisson, Marie-Jeanne
    - Inventaire après décès de Marie-Elisabeth Leconte, femme de Denis-Nicolas-Jean Canu., 6 nivôse an XII (28 décembre 1803)
      17 avril 1821, procès-verbal d'ouverture de liquidation de la communauté, RE/XII/16.
      inventaire après décès; liquidation; Leconte, Marie-Elisabeth; Canu, Denis-Nicolas-Jean
    - Notoriété après décès de Pierre-Mathias Eschinger, 18 nivôse an XII (9 janvier 1804)
      notoriété; Eschinger, Pierre-Mathias
    - Inventaire après décès de François-Thomas Havart-Popaincourt et de Anne-Victoire Cannet, son épouse, 26 nivôse an XII (17 janvier 1804)
      inventaire après décès; Havart-Popaincourt, François-Thomas; Cannet, Anne-Victoire
    - Inventaire après décès de Marie-Jeanne Bled, femme de Claude Dumanoir, 13 pluviose an XII (3 février 1804)
      inventaire après décès; Bled, Marie-Jeanne; Dumanoir, Claude
    - Inventaire après décès de Jeanne-Louise Feuillant, femme d'Edme Georget, 29 ventôse an XII (20 mars 1804)
      inventaire après décès; Feuillant, Jeanne-Louise; Georget, Edme
    - Inventaire après décès de Pierre-Louis Pornay, Catherine-Alexandrine Jauvin, sa veuve, 2 germinal an XII (23 mars 1804)
      inventaire après décès; Pornay, Pierre-Louis; Jauvin, Catherine-Alexandrine
    - Inventaire après décès de Jean Bourdilliat, 5 germinal an XII (26 mars 1804)
      inventaire après décès; Bourdilliat, Jean
    - Inventaire après décès de Marie-Anne Oursel, veuve de Antoine-Jean Gromant, 27 floréal an XII (17 mai 1804)
      inventaire après décès; Oursel, Marie Anne; Gromant, Antoine Jean
    - Inventaire après décès de Antoine Masson, carrier à Maison Blanche, Grand Gentilly. A la requête de Anne Hudelot, sa veuve., 2 prairial an XII (22 mai 1804); L'acte se trouve dans l'article ET/XII/798 non communicable en raison de son état.
      Acte passé par-devant un notaire substituant:
      Me Lemoine.
      inventaire après décès; Gentilly (ancienne commune); Maison Blanche (quartier); Masson, Antoine; Hudelot, Anne; carrier
    - Notoriété après décès de Marie-Jeanne Jumel, femme de Mathieu Franquet, 5 prairial an XII (25 mai 1804)
      notoriété; Jumel, Marie-Jeanne; Franquet, Mathieu
    - Notoriété après décès de Louis-Jacques Bourgeois, 20 prairial an XII (9 juin 1804)
      notoriété; Bourgeois, Louis-Jacques
    - Inventaire après décès de Charles Delarue, 29 prairial an XII (18 juin 1804)
      inventaire après décès; Delarue, Charles
    - Notoriété après décès de Jean-Michel Baudart, 8 messidor an XII (27 juin 1804)
      notoriété; Baudart, Jean-Michel
    - Inventaire après décès de Reine-Hélène-Bernardine Jérôme, femme de Vincent Vivant, 15 messidor an XII (4 juillet 1804)
      inventaire après décès; Jérôme, Reine-Hélène-Bernardine; Vivant, Vincent
    - Inventaire après décès de Louis Rouy, 4 thermidor an XII (23 juillet 1804)
      inventaire après décès; Rouy, Louis
    - Inventaire après décès de Athanase-Pierre Lemoine, 11 fructidor an XII (29 août 1804)
      inventaire après décès; Lemoine, Athanase-Pierre
    - Inventaire après décès de Anne-Victoire Bellier, femme de François-Edmé Duval, 3 jour complémentaire an XII (20 septembre 1804)
      inventaire après décès; Bellier, Anne-Victoire; Duval, François-Edmé
    - Inventaire après décès de Denis-Lazare Dory, commerçant, 10 vendémiaire an XIII (2 octobre 1804)
      inventaire après décès; Dory, Denis-Lazare; commerçant
    - Notoriété après décès de Marie-Geneviève Babel, veuve de Philippe-Auguste Chapo, 18 vendémiaire an XIII (10 octobre 1804)
      notoriété; Babel, Marie-Geneviève; Chapo, Philippe-Auguste
    - Inventaire après décès de Marie-Madeleine-Victoire Chaulin, épouse de Valentin-Louis Tytgat., 5 frimaire an XIII (26 novembre 1804)
      14 septembre 1818, procès-verbal d'ouverture des opérations de liquidation et partage de la succession de Valentin-Louis Tytgat, RE/XII/15.
      inventaire après décès; liquidation; Chaulin, Marie-Madeleine-Victoire; Tytgat, Valentin-Louis
    - Inventaire après décès de Jean-Baptiste Angelucci, 8 frimaire an XIII (29 novembre 1804)
      inventaire après décès; Angelucci, Jean-Baptiste
    - Notoriété après décès de Pierre-Joseph-Denis Delarue, 27 frimaire an XIII (18 décembre 1804)
      notoriété; Delarue, Pierre-Joseph-Denis
    - Inventaire après décès de Philibert Calon, 21 nivôse an XIII (11 janvier 1805)
      inventaire après décès; Calon, Philibert
    - Inventaire après décès de François Martin, 25 nivôse an XIII (15 janvier 1805)
      inventaire après décès; Martin, François
    - Notoriété après décès de Jeanne-Marie Dangereux, épouse divorcée de Louis-Alexandre Lebrun, 29 nivôse an XIII (19 janvier 1805)
      notoriété; Dangereux, Jeanne-Marie; Lebrun, Louis-Alexandre
    - Notoriété après décès de Catherine Hareng, veuve de Pierre Lambert, 29 nivôse an XIII (19 janvier 1805)
      notoriété; Hareng, Catherine; Lambert, Pierre
  - Répertoire. an XIII, pluviose - 1816, 29 février, 26 pluviose an XIII (15 février 1805) - 29 février 1816; MC/RE/XII/13
    Répertoire des notaires Pierre Lienard (26 pluviôse an XIII (15 février 1805)-28 janvier 1814), Jean- Baptiste Poisson ( 31 janvier 1814-29 février 1816).
    - Notoriété après décès de Jacques Postal, 1er germinal an XIII (22 mars 1805)
      MC/RE/XII/13
      notoriété; Postal, Jacques
    - Notoriété après décès de Pascal-Simon-Antoine Tricadeau, 26 germinal an XIII (16 avril 1805)
      notoriété; Tricadeau, Pascal-Simon-Antoine
    - Notoriété après décès de Jacques Fourcy, 21 floréal an XIII (11 mai 1805)
      notoriété; Fourcy, Jacques
    - Notoriété après décès de Jean-François David et Marie-Louise David, 24 floréal an XIII (14 mai 1805)
      notoriété; David, Jean-François; David, Marie-Louise
    - Inventaire après décès de Marie-Madeleine Morlay, épouse de Nicolas-Michel Blondeau, 7 prairial an XIII (27 mai 1805)
      inventaire après décès; Morlay, Marie-Madeleine; Blondeau, Nicolas-Michel
    - Notoriété après décès de Pierre-Joseph Devieux, 17 prairial an XIII (6 juin 1805)
      notoriété; Devieux, Pierre-Joseph
    - Notoriété après décès de Marie-Claudine Dussaux, veuve de Jean-Claude Héritier, 13 messidor an XIII (2 juillet 1805)
      notoriété; Dussaux, Marie-Claudine; Héritier, Jean-Claude
    - Notoriété après décès de Pierre Briet, 22 messidor an XIII (11 juillet 1805)
      notoriété; Briet, Pierre
    - Notoriété après décès de Jean Guillaume, 23 messidor an XIII (12 juillet 1805)